vi: Phần cứng > Phụ kiện phần cứng > Chăn & phủ di động và chống ốn: Chăn & vỏ di động; Chăn & vỏ chống ồn
de: Heimwerkerbedarf > Bauzubehör > Transport- und Schallschutzabdeckungen: Transportschutzabdeckungen; Schallschutzabdeckungen
ro-RO: Feronerie > Accesorii de feronerie > Pături și huse pentru mutare și izolare fonică: Pături și huse pentru mutare; Pături și huse pentru izolare fonică
el: Υλικά κατασκευών > Αξεσουάρ υλικού > Κουβέρτες & καλύμματα μεταφοράς & ηχομόνωσης: Κουβέρτες & καλύμματα μεταφοράς; Κουβέρτες & καλύμματα ηχομόνωσης
ja: DIY用品 > DIY小物類 > 養生パッド、防音シート、養生カバー、防音カバー: 移動用ブランケット・カバー; 防音ブランケット・カバー
it: Articoli di ferramenta > Accessori ferramenta > Coperte e coperture per spostamenti e isolamento acustico: Coperte e coperture per traslochi; Coperte e coperture insonorizzate
da: Isenkram > Isenkram – tilbehør > Flytte- og lyddæmpningstæpper: Flyttetæpper og betræk; Lydisolerende tæpper og betræk
hr-HR: Željezarija > Metalni dodaci > Pokrivači i prekrivke za selidbu i zvučnu izolaciju: Pokrivači i prekrivke za selidbu; Pokrivači i prekrivke za zvučnu izolaciju
zh-TW: 硬體 > 硬體配件 > 家具保護毯/吸音棉: 隔音毯和隔音套; 吸音保護毯和吸音套
nb: Maskinvare > Tilbehør til materiell > Tepper og trekk for flytting og lydisolering: Flyttetepper og -trekk; Lydtette tepper og trekk
ko: 철물 > 철물 부대용품 > 이사용 보호 패드/방음포/덮개: 이사용 담요/덮개; 방음 담요/덮개
nl: Bouwmaterialen > Bouwbeslag > Verhuis- en geluidsisolatiedekens: Verhuisdekens; Geluidsisolatiedekens
bg-BG: Железария > Обков и аксесоари > Одеяла за опаковане на вещи и звукоизолиращи одеяла и покривала: Одеяла за опаковане на вещи и покривала; Звукоизолиращи одеяла и покривала
lt-LT: Techninė įranga > Techninės įrangos priedai > Kraustymosi ir garsą izoliuojantys uždangalai: Kraustymosi uždangalai; Garsą izoliuojantys uždangalai
tr: Hırdavat > Tesisat Aksesuarları > Hareketli ve Ses Geçirmez Şilteler ve Kılıflar: Hareketli Battaniyeler ve Örtüler; Ses Yalıtımlı Battaniye ve Örtüler
sl-SI: Gradbena oprema > Dodatki za gradbeno opremo > Premične in zvočnoizolacijske odeje in prevleke: Premične odeje in prevleke; Zvočnoizolacijske odeje in prevleke
zh-CN: 五金/硬件 > 五金配件 > 保护罩/隔音毯/覆盖物: 保护罩/覆盖物; 隔音毯/覆盖物
ru: Оборудование и технические изделия > Аксессуары для оборудования и технических изделий > Упаковочные и звукоизоляционные одеяла и чехлы: Упаковочные одеяла и чехлы для переезда; Звукоизоляционные одеяла и чехлы
fr: Quincaillerie > Accessoires de quincaillerie > Couvertures et draps insonorisés et de protection: Couvertures et draps de déménagement; Couvertures et draps d’insonorisation
en: Hardware > Hardware Accessories > Moving & Soundproofing Blankets & Covers: Moving Blankets & Covers; Soundproofing Blankets & Covers
pt-PT: Equipamento > Acessórios de equipamento > Mantas e coberturas de movimentação e insonorização: Mantas e coberturas de movimentação; Mantas e coberturas de insonorização
sv: Metallprodukter > Tillbehör till järnvaror > Filtar och skydd för flytt och ljudisolering: Flyttfiltar och överdrag; Ljudisolerande filtar och överdrag
fi: Rakentaminen > Tarvikkeet > Muutto- ja vaimennushuovat ja -peitteet: Muuttohuovat ja -peitteet; Vaimennushuovat ja -peitteet
cs: Kutilství a řemeslo > Kutilství a řemeslo – příslušenství > Ochranné a odhlučňovací deky a potahy: Ochranné deky a potahy; Odhlučňovací deky a potahy
pl: Sprzęt > Akcesoria do sprzętu > Pokrowce meblowe do przeprowadzek: Pokrowce do przeprowadzek; Pokrowce wygłuszające
pt-BR: Ferragens > Acessórios para ferragens > Mantas e cobertores para transporte e insonorização: Mantas e cobertores para transporte; Mantas e cobertores para insonorização
hu: Hardver > Hardverkiegészítők > Mozgó és hangszigetelő takarók és huzatok: Mozgó takarók és huzatok; Hangszigetelő takarók és huzatok
th: ฮาร์ดแวร์ > อุปกรณ์ฮาร์ดแวร์ > ผ้าและที่คลุมสำหรับเคลื่อนย้ายและเก็บเสียง: ผ้าและที่คลุมสำหรับเคลื่อนย้าย; ผ้าและที่คลุมเก็บเสียง
sk-SK: Náradie > Príslušenstvo ku kovaniu > Prenosné a zvukotesné prikrývky a zásteny: Prenosné prikrývky a zásteny; Zvukovo izolačné prikrývky a zásteny
es: Bricolaje > Accesorios de bricolaje > Material de insonorización y transporte: Mantas y fundas para mudanzas; Mantas y fundas insonorizadas